# Diego Hernández Moreno

Ecatepec de Morelos, México · linkedin.com/in/diego-hdez-m · +52 55-31-09-63-43 tsu.diego.hdezm@gmail.com

Más de 7 años de experiencia como Desarrollador de Web. Lidero un equipo de desarrollo en Cuidado con el perro, en el cual hemos logrado hacer el surtido de mercancía un 70% más rápido para las tiendas con una plataforma comunicada con diferentes sistemas de la empresa. Egresado de la carrera de Ingeniería en Tecnologías de la Información y Comunicación.

## **EXPERIENCIA PROFESIONAL**

## Cuidado con el perro

Tultitlán, México

Desarrollador Full Stack

Agosto 2019-Presente

- Creación de sistema OMS para integración de SORTER para el envío de mercancía a tiendas (Centos, Laravel 8, React Js, AWS, APIs, MariaDB); optimizando en un 70% la entrega de mercancía a las tiendas.
- Sistema CRC de automatización de reportes (Laravel 8, React Js, Inertial Js, AWS, MariaDB); mejorando la entrega de reportes para el área de SORTER en un 90%.
- Desarrollo de módulos para ECOMMERCE tales como monedero electrónico, integración sistemas por API REST (Laravel, Bootstrap).
- Aporte soluciones para despliegue continuo tales como la implementación de la herramienta Jenkins;
  envío de correos por medio de SES (AWS), implementación de Buckets para el guardado de respaldos y archivos aislados de servidores.

### **Global Hitss (America Movil)**

CDMX, México

Desarrollador Web

Enero 2018-Junio 2019

- Participación en el desarrollo de T1 pagos, pasarela de pagos (Laravel, PHP, Bootstrap, JQuery, Ajax) utilizada para recargas telefónicas de TELCEL, pagos en Claro Shop, Sears y Sanborns.
- Me encargue de integrar múltiples servicios tales como un antifraude, implementación de servidor para monitorear logs del sistema, módulo para monitoreo de conectividad entre servidores, etc.

**SparkLabs** 

CDMX, México

Programador

Febrero 2017–Dic 2017

- Desarrollo del sistema CPTM (Laravel, Materialize, Javascript) para la administración y suscripción de eventos internacionales.
- Creación plataforma para la empresa Resistol (Laravel, JQuery), para concurso multimedia.
- Participación en el desarrollo de una plataforma para la SEP (Moodle); en la cual se capacitó a los profesores en base a los nuevos lineamientos de la reforma educativa.

### **Desarrollos Freelance**

Ecatepec, México

Desarrollo sistemas Web

2023-Presente

- Creación de <u>aviationinsight.net</u>, (ReactJs, Laravel, AWS) plataforma de administración de cuestionarios para la preparación de examen de aviación, permite al usuarios suscribirse por una cuota anual procesada por PayPal en la que puede responder a diversos cuestionarios administrados por un maestro.
- Creacion de <u>Nidos Aguila</u> para el Club America (Laravel, Bootstrap, Javascript, Debian); sistema para administración de currícula de escuelas, jugadores, tutores y profesores.

#### **EDUCACION**

Tecamac, México

UNIVERSIDAD TECNOLOGICA DE TECAMAC

Ingeniería en Tecnologías de la Información y Comunicación (Cédula: 10841976)

**COMPU EDUCACION** 

AWS Cloud Practitioner COMPU EDUCACIÓN

México

2017

2023

## SKILLS ADICIONALES

- Conocimientos en: PHP Laravel 5 ^, React JS, JQuery, MySQL, MariaDB, Linux (Centos, Ubuntu), POO, SOLID, GIT, AWS (Ec2, S3, SQS, SES), API (REST, SOAP), SCRUM, MUI Material UI, Jenkins (integración continua), Docker.
- Nativo en Español. Inglés B2.